# 同一控制下企业合并，在合并日，

提问人：hunaipeng 时间：2010-07-28 14:02:47
取得的被合并单位账面净资产份额小于支付的对价，合并方账面没有资本公积，那么冲减留存收益时，是先冲减盈余公积，盈余公积不足再冲减未分类利润，还是说按照比例同时冲减盈余公积和未分配利润呢？ 这个在哪里可以找到规定呀。

回答人：chenyiwei
从上往下冲减，先冲减盈余公积，盈余公积不足冲减的再冲减未分配利润。不是按比例同时冲减盈余公积和未分配利润。因为这是权益性交易，与对涉及损益的项目进行调整时需按比例调整法定盈余公积是不同的。

回答人：chenyiwei
回复 藤椅 hunaipeng 的帖子没有直接出处。但可以根据类似权益性交易的处理惯例得出结论。有些规定对于类似交易的处理，明确表述为“依次冲减”，例如财企[2009]94号对转持国有股的财务处理的规定等。